【裁判字號】    96,交簡上,40
【裁判日期】    970122
【裁判案由】    過失傷害
【裁判全文】
臺灣花蓮地方法院刑事判決            96年度交簡上字第40號
上  訴  人  臺灣花蓮地方法院檢察署檢察官
被      告  丙○○
上列上訴人因被告過失傷害案件，不服本院花蓮簡易庭中華民國
96年8月31日96年度花交簡字第456號之第一審判決（檢察官聲請
簡易判決處刑案號：96年度偵字第3209號），提起上訴，本院管
轄之第二審合議庭判決如下：
    主  文
原判決撤銷。
丙○○因過失傷害人，處拘役肆拾日，如易科罰金，以新臺幣壹
仟元折算壹日，減為拘役貳拾日，如易科罰金，以新臺幣壹仟元
折算壹日。
    事  實
一、丙○○於民國96年3月6日10時許，駕駛車牌號碼8B–7941號
    自小客貨車（下稱系爭車輛），沿花蓮縣花蓮市○○○街由
    北往南方向行駛，於行經德安二街與德安五街之未設交通號
    誌之交岔路口時，應減速慢行並作隨時停車之準備，且依當
    時情形天候晴、日間自然光線充足、柏油路面、路面乾燥、
    無缺陷、無障礙物、視距良好，又無不能注意之情事，竟疏
    未減速慢行，適有乙○○騎車牌號碼AP7－971號機車（下稱
    系爭機車），沿德安五街由東往西方向行駛，亦疏未注意其
    為支線道車，應暫停於該路口讓幹線道車先行，即貿然欲通
    過該交岔路口，致丙○○所駕駛系爭車輛左前車頭撞及乙○
    ○所騎系爭機車右側車身，致乙○○倒地受有臉部下巴撕裂
    傷5 公分、雙手、左膝多處擦傷等傷害。而丙○○於駕車肇
    事後，於到場處理之警員尚不知悉何人肇事前，向警員坦承
    肇事。
二、案經乙○○訴請臺灣花蓮地方法院檢察署檢察官偵查後，聲
    請簡易判決處刑。
    理  由
壹、證據能力有無之認定：
一、按被告以外之人於審判外之言詞或書面陳述，除法律有規定
    者外，不得作為證據。又被告以外之人於審判外之陳述，經
    當事人於審判程序同意作為證據，法院審酌該言詞陳述或書
    面陳述作成時之情況，認為適當者，亦得為證據。當事人、
    代理人或辯護人於法院調查證據時，知有第159條第1項不得
    為證據之情形，而未於言詞辯論終結前聲明異議者，視為有
    前項之同意，刑事訴訟法第159條第1項及第159條之5分別定
    有明文。查告訴人乙○○於警詢時之陳述，雖不合刑事訴訟
    法第159條之2、第159條之3有關傳聞法則例外之要件，惟公
    訴人、被告丙○○就前開審判外之言詞陳述，均於本院準備
    程序中表示對證據能力沒有意見，迄於本案言詞辯論終結前
    亦未聲明異議，本院審酌其指述並無違法取證及證明力明顯
    過低之瑕疵，亦認為以之作為證據為適當，參諸上開規定，
    前揭警詢時之陳述，應具有證據能力。
二、有關本案認定事實所引用本件卷證所有之證據（文書證據、
    物證等證據），檢察官、被告均未主張排除前開書證、物證
    之證據能力，且迄於本院言詞辯論終結前亦均未表示異議，
    本院審酌前開書證、物證並無任何證據證明係公務員違背法
    定程序所取得，亦無刑事訴訟法第159條之4規定顯有不可信
    之情況與不得作為證據之情形，是本案認定事實所引用之本
    件卷證所有證據（文書證據、物證等證據），亦均認為有證
    據能力，合先敘明。
貳、認定本案犯罪事實之證據及理由：
一、上開犯罪事實，業據被告於偵訊及本院審理時均坦承不諱，
    核與告訴人即證人乙○○於警詢、偵訊時所指證之情節相符
    ，並有道路交通事故現場圖、道路交通事故調查報告表（一
    ）（二）、現場及車損照片、財團法人臺灣基督教門諾會醫
    院診斷證明書、花蓮縣警察局舉發違反道路交通管理事件通
    知單、臺灣省花東區車輛行車事故鑑定委員會96年6月8日花
    東鑑字第0966101004號函檢附之花東區960122案鑑定意見書
    在卷可稽，足認被告之自白與事實相符，本件事證明確，被
    告犯行堪予認定，應依法論科。
二、至檢察官上訴意旨認：被告為康軒文教事業股份有限公司（
    下稱康軒公司）運送出版品為業，為從事業務之人，發生車
    禍當時係在執行康軒公司的業務，係犯刑法第284條第2項之
    業務過失傷害罪云云，固非無見，然為被告所否認，並辯稱
    ：並非受僱於康軒公司，只是向康軒公司的員工借用系爭車
    輛使用等語。而按刑法上所謂業務，係指以反覆同種類之行
    為為目的之社會活動而言，被告雖於本院準備程序中自白批
    發參考書販售，平常都是騎機車代步，只有要運送的書籍較
    多時，才會向任職康軒公司的朋友借用系爭車輛，車禍發生
    當天是剛好送講義到瑞穗國中、玉里國中的回家途中等語，
    可見被告平常係以騎機車運送參考書籍，只有書籍量大時向
    朋友借系爭車輛使用，被告亦供稱：在發生本件車禍前借過
    4 次等語（見本院卷第20頁），可知被告並非經常駕駛系爭
    貨車載運出版品，並無反覆為之的性質，實難認被告駕駛系
    爭車輛載運書籍其附屬之業務，而以從事駕駛為業之人，且
    公訴人亦未能提出相關證據證明被告有受僱於康軒公司之事
    實，是公訴人認被告駕駛系爭車輛載運出版品為其附隨之業
    務，容有誤會。
三、核被告所為，係犯刑法第284條第1項前段之過失傷害罪。查
    被告於駕車肇事之後，在有偵查犯罪職權之公務員發覺前，
    即向前往現場處理之花蓮縣警察局花蓮分局警員表示係肇事
    人，並願意接受裁判等情，有花蓮縣警察局花蓮分局道路交
    通事故肇事人自首情形紀錄表1 張附卷可按，自應依刑法第
    62條前段規定減輕其刑。原審對被告論罪科刑，固非無見。
    然未審酌被告迄今尚未與告訴人達成和解，且造成告訴人所
    受之傷害非輕，僅量處罰金新臺幣（下同）5000元，減刑後
    為2500元，緩刑2 年，尚有未當。檢察官以原判決量刑過輕
    為由，提起上訴為有理由，應將原判決撤銷改判。爰審酌被
    告之過失程度、所造成告訴人受傷之程度，尚未與告訴人達
    成和解，及犯罪後坦承犯行，態度尚稱良好等一切情狀，量
    處如主文所示之刑，並諭知易科罰金之折算標準。
四、又被告所犯本件過失傷害罪之時間係在96年4 月24日以前，
    符合減刑之條件，應依中華民國九十六年罪犯減刑條例第2
    條第1項第3款之規定，就所宣告之刑減為2分之1，並諭知減
    刑後之易科罰金折算標準，以示儆懲。
據上論斷，應依刑事訴訟法第455條之1第1項、第3項、第369 條
第1項前段、第364條、第299條第1項前段，刑法第284條第1項前
段、第62條前段、第41條第1項前段，刑法施行法第1 條之1，中
華民國96年罪犯減刑條例第2條第1項第3款、第7條、第9 條，判
決如主文。
本案經檢察官甲○○到庭執行職務。
中    華    民    國    97    年    1     月    22    日
                  刑事第三庭    審判長法  官  李世華
                                      法  官  張嘉芬
                                      法  官  許乃文
上列正本證明與原本無異。
本件不得上訴。
中    華    民    國    97    年    1     月    22    日
                                      書記官
附錄本判決論罪之法律條文：
中華民國刑法第284條：
因過失傷害人者，處6月以下有期徒刑、拘役或5百元以下罰金，
致重傷者，處1年以下有期徒刑、拘役或5百元以下罰金。
從事業務之人，因業務上之過失傷害人者，處1 年以下有期徒刑
、拘役或1千元以下罰金，致重傷者，處3年以下有期徒刑、拘役
或2千元以下罰金。


司法院資訊處製作；財團法人民間司法改革基金會備份。
